【裁判字號】    97,抗,206
【裁判日期】    970605
【裁判案由】    聲請減刑
【裁判全文】
臺灣高等法院臺南分院刑事裁定           97年度抗字第206號
抗 告 人
即受刑人  甲○○
                  （現在臺灣東成技能訓練所執行中）
上列抗告人因聲請減刑並定應執行之刑案件，不服臺灣雲林地方
法院中華民國97年4月30日裁定（97年度聲減字第42號）提起抗
告，本院裁定如下：
    主  文
抗告駁回。
    理  由
一、本件抗告意旨略以：原裁定附表編號1至2部分，原宣告刑期
    為有期徒刑9月及4月確定，經合併為有期徒刑 1年，而此兩
    部分均已在臺灣臺南看守所執行完畢，是抗告人即受刑人甲
    ○○認原裁定就裁定減刑及應執行書中，應於備註欄中加以
    註解關於已執行完畢之刑案部分，並應扣除確實之刑期，方
    更為明確合理，茲不服而聲明異議云云。
二、按數罪併罰，有二裁判以上者，依刑法第51條規定，定其應
    執行之刑，為同法第53條所明定。故二裁判以上數罪，縱其
    中一部分已執行完畢，如該數罪尚未全部執行完畢，因與刑
    法第54條，及司法院院字第1304號解釋所謂僅餘一罪之情形
    有別，自仍應依刑法第53條之規定，定其應執行之刑（最高
    法院81年度台抗字第 464號刑事裁判參照）。又按裁判確定
    前犯數罪而併合處罰之案件，有二以上之裁判，應依刑法第
    51條第5款至第7款定應執行之刑時，最後事實審法院即應據
    該院檢察官之聲請，以裁定定其應執行之刑，殊不能因數罪
    中之一部分犯罪之刑業經執行完畢，而認檢察官之聲請為不
    合法，予以駁回（最高法院87年度台抗字第 520號刑事裁判
    參照）。
三、經查：抗告人即受刑人甲○○於附表所列日期犯如附表所示
    各罪，經分別判處如附表所示之刑，均經確定在案，茲聲請
    人即臺灣雲林地方法院檢察署檢察官以抗告人所犯附表編號
    1、2所示之罪其犯罪時間均在民國（下同）96年 4月24日以
    前，合於減刑條件而聲請予以減刑，經核並無不合。另附表
    所示各罪，均係裁判確定前所犯之數罪，自應定其應執行之
    刑，亦可認定。
四、至抗告人雖以上揭意旨抗辯，惟查：本件抗告人前因施用第
    1、2級毒品罪（即附表編號1、2部分），於94年1月5日入監
    執行有期徒刑 1年（自95年1月4日起算），95年1月3日縮刑
    期滿，即由本院自95年 1月4日起接押，後於96年3月15日另
    入臺灣東成技能訓練所執行感訓處分至今；換言之，抗告人
    所犯如附表所示應予併罰之數罪，既尚未全部執行完畢，則
    抗告人所犯附表編號1、2號部分自仍應依聲請予之減刑，且
    抗告人所犯附表各罪均係在裁判確定前所犯，揆諸上揭說明
    ，自仍應依檢察官之聲請定其應執行之刑，從而，抗告人先
    前入監執行之有期徒刑部分，僅屬檢察官計算抗告人剩餘刑
    期應至何時執行完畢之問題，衡之，並不影響本件減刑及定
    應執行之刑之處理，則抗告人指摘原裁定未予註明抗告人先
    前已執行之刑期並應扣除確實之刑期云云，尚屬無據。
五、綜上所述，原審法院就附表編號1、2部分准予減刑，並與附
    表編號3、4、5部分，定應執行之刑為有期徒刑17年5月，即
    無違誤，抗告人之抗告為無理由，應予駁回。
六、據上論結，應依刑事訴訟法第412條，裁定如主文。
中    華    民    國    97    年     6    月    5     日
                  刑事第三庭    審判長法  官  陳義仲
                                      法  官  宋明蒼
                                      法  官  蔡勝雄
以上正本證明與原本無異。
如不服本裁定，應於收受本裁定後五日內向本院提出抗告狀。
                                      書記官  汪姿秀
中    華    民    國    97    年    6     月    5     日


司法院資訊處製作；財團法人民間司法改革基金會備份。
